【裁判字號】    95,易,249
【裁判日期】    950630
【裁判案由】    違反著作權法
【裁判全文】
臺灣彰化地方法院刑事判決              95年度易字第249號
公  訴  人  臺灣彰化地方法院檢察署檢察官
被      告  甲○○
上列被告因違反著作權法案件，經檢察官提起公訴（94年度調偵
字第459號、94年偵字第8643號），本院判決如下：
    主  文
甲○○共同連續擅自以公開演出之方法侵害他人之著作財產權，
處有期徒刑肆月，如易科罰金，以佰元折算壹日。
扣案之「金嗓」電腦點歌機貳台、遙控器貳支、點歌簿本，均
沒收。
    事  實
一、甲○○係址設彰化縣北斗鎮○○路893號「金櫻花小吃部」
    及彰化縣二水鄉○○村○○路138號「新彩虹KTV」之實際負
    責人，其明知「世間人」、「一生情一世愛」、「紙雲煙」
    、「重出江湖」、「愛愈深傷愈重」、「阿郎」、「思想起
     」、「紅紅的酒」、「小鳥」、「風箏」、「查某人的心」
     、「破鏡重圓」、「思想枝」、「蝴蝶夢」及「一錯再錯」
     等歌曲為瑞影企業股份有限公司（下稱瑞影公司）及豪記影
     視唱片有限公司（以下稱豪記公司）所享有權作權之著作物
    ，非經瑞影及豪記公司合法授權前，不得擅自公開播送，竟
    基於共同犯意之聯絡，於民國（下同）93年10月25日，向陳
    仁擇（另案偵辦）以每台電腦點歌機每月新台幣（下同）2
    千元之價格，租用燒錄有前揭歌曲之「金嗓」電腦點歌機2
    台、遙控器2支、點歌簿3本，甲○○未經上開2家公司之同
    意或授權，亦未向上開2家公司申請授權演出證書，明知前
    揭歌曲係上開2家公司享有專有公開演出之音樂及視聽著作
    財產權，竟基於概括犯意自94年3月5日起，分別在其所經營
    「金櫻花小吃部」及「新彩虹KTV」內，分別擺設上開金嗓
    電腦點歌機各1台供不特定人點唱，以公開演出之方式侵害
    上開2家公司之著作財產權。嗣於94年5月27日22時許，在彰
    化縣北斗鎮○○路893號「金櫻花小吃部」為警持搜索票當
    場查獲，並扣得「金嗓」電腦點歌機1台、遙控器1支及點歌
    簿1本；復於同年8月18日20時55分許，在彰化縣二水鄉○○
    村○○路138號「新彩虹KTV」經警臨檢查獲，並查扣「金嗓
    」電腦點歌機1台、遙控器1支及點歌簿2本。
二、案經瑞影公司及豪記公司訴由彰化縣警察局二林分局、田中
     分局報告台灣彰化地方法院檢察署檢察官偵查起訴。
    理  由
一、訊據被告甲○○對於向租陳仁擇租用上開「金嗓」電腦點歌
    機二台，分別在「金櫻花小吃部」及「新彩虹KTV」內，擺
    設上開金嗓電腦點歌機各1台供不特定人點唱，且未曾取得
    瑞影公司及豪記公司為公開演出之授權等情，固坦承不諱，
    惟矢口否認有何侵害他人著作財產權之犯行，辯稱：伊只是
    承租上開伴唱機，出租人陳仁擇告知係合法，伊不知沒有授
    權，伊沒有侵害他人著作財產權云云。証人陳仁擇亦於本院
    審理中証稱：伊確告知被告甲○○上開歌曲均係合法等語。
    惟查：
  (一)被告於93年8月間，業經因相同之未曾取得有權人為公開演
    出之授權案件，經警查獲移送偵辦，為被告甲○○自承不諱
    ，並有台灣高等法院被告全國前案紀錄表在卷可稽，被告甲
    ○○再為同樣之犯行，又如何諉稱不知需合法授權? 又如何
    可再卸責稱不知上開「金嗓」電腦點歌機內之歌曲有無合法
    授權?
  (二)況本案被告甲○○係先於94年5月27日22時許，在彰化縣北
    斗鎮○○路893號為警當場查獲，並業扣得「金嗓」電腦點
    歌機1台等，經警移送偵辦，被告理當明確知道上開「金嗓
    」電腦點歌機已有授權之問題；被告甲○○卻仍續於「新彩
    虹KTV」擺設上開「金嗓」電腦點歌機，於遲近3個月後，始
    於同年8月18日20時55分許，在彰化縣二水鄉○○村○○路
    138號「新彩虹KTV」再經警臨檢查獲，並查扣「金嗓」電腦
    點歌機1台等物。被告甲○○已因未經合法授權為警查獲，
    並尚在偵辦中，被告仍不為所懼，又仍續為擺設，被告又如
    何能再辯稱伊不知情云云，其所辯顯係臨訟矯飾之詞，實無
    足採。
  (三)況被告所經營之「金櫻花小吃部」及「新彩虹KTV」之點歌
    簿歌本中內頁載明：「本歌曲均經合法授權重製，可於公
    開場所使用，但應事先支付公開演出費，取得授權後始可
    公開使用」等詞，足認被告明知公開上映及公開演出須取
    得著作權人之授權，卻仍於未經著作權人之授權即擅自利
    用，其辯稱不知道要辦理公開演出歌曲之授權業云云，亦顯
    係卸責之詞，委不足採。
  (四)此外上揭事實，並業經告訴人瑞影公司及豪記公司指訴及證
    人賴怡忻於警詢時證述綦詳外，復有告訴代理人許美芬、唐
    克文及蔡博洋所提出之授權書暨其授權歌曲明細表、歌詞資
    料各1份、現場照片共40張附卷及電腦點歌機2台、搖控器2
    支、點歌簿2本等扣案足資為憑。
  (五)綜上所述，本件事證已臻明確，被告擅自以公開演出之方法侵
    害他人之著作財產權之犯行，堪以認定。
二、核被告甲○○所為，係犯著作權法第九十二條擅自以公開演
    出之方法侵害他人著作財產權罪。被告與陳仁擇英二人就上
    開犯行，具有犯意之聯絡與行為之分擔，均為共同正犯。又
    渠等利用不知情之顧客以公開演出方式侵害告訴人享有之音
    樂著作著作財產權，為間接正犯。被告先後多次犯行，時間
    緊接，所犯構成要件相同，顯係基於概括犯意反覆為之，為
    連續犯，應依刑法第56條規定論以一罪，並加重其刑。爰審
    酌被告犯罪之動機、目的、手段，侵害告訴人多首歌曲之公
    開演出權，侵害期間逾四個月，及未坦承犯行等一切情狀，
    量處如主文所示之刑，並諭知易科罰金之折算標準。扣案之
    伴唱機二臺、點歌簿三本、遙控器二個，係供被告與陳仁擇
    犯罪所用之物，為共同被告陳仁擇所有，爰依著作權法第98
    條前段宣告沒收。
據上論斷，應依刑事訴訟法第299條第1項前段，著作權法第92條
、第98條前段，刑法第11條前段、第28條、第56條、第41條第1
項前段，罰金罰鍰提高標準條例第2條，判決如主文。
本案經檢察官田德煙到庭執行職務。
中    華    民    國    95    年    6     月    30    日
              刑事第一庭  審判長法  官  洪志賢
                                法  官  簡璽容
                                法  官  姚銘鴻
以上正本證明與原本無異。
如不服本判決，應於判決送達後10日內，向本院提出上訴狀（須
附繕本）。
告訴人或被害人對於判決如有不服具備理由請求檢察官上訴者，
其上訴期間之計算係以檢察官收受判決正本之日期為準。
中    華    民    國    95    年    6     月    30    日
                                書記官  謝志鑫
附錄本案論罪科刑法條全文：
著作權法第92條
擅自以公開口述、公開播送、公開上映、公開演出、公開傳輸、
公開展示、改作、編輯、出租之方法侵害他人之著作財產權者，
處3年以下有期徒刑、拘役、或科或併科新臺幣75萬元以下罰金
。


司法院資訊處製作；財團法人民間司法改革基金會備份。
